# 土地使用权摊销时间如何确定

提问人：仔仔儿 时间：2015-06-02 16:01:45
请问一个问题购买土地使用权 发票的日期与权证日期不一致 摊销的时间是按照哪个日期开始算摊销呢 我个人的看法是入账时间是按照发票的日期。对于摊销的时间按照权证的日期和发票日期孰早确定。摊销年限按照权证上的年限。如果权证日期早于发票日期追溯调整。但是假设 2012 年 1 月的发票， 2011 年 11 月份的权证时间。就会产生 2011 年没有无形资产但是有累计摊销，无形资产为负数

回答人：chenyiwei
土地使用权的起摊时间为以下两者中的较早者： 1 、已取得土地使用权证上注明的使用权起始日期。 2 、虽然尚未取得土地使用权证，但已经签订了土地使用权出让合同，并已经实际占用该土地从事生产经营或建设的起始日期。

提问人：仔仔儿 时间：2015-06-03 09:38:51
根据大家的观点来说首先要符合无形资产的定义不能仅仅单纯根据开票时间，而是根据无形资产的确认条件未来很可能有经济利益流入，成本可以可靠计量。那么对于权证的时间来说是证明企业的拥有，实际占用是说明的企业控制，合同价格的约定是成本的可靠计量。所以土地使用权签订出让合同后，如果约定了准确的价格那么就按照签订合同当月入无形资产，如果约定的价格是购买月当月的公允价值则在购买月确定公允价值后确定无形资产。对于摊销时间，假设土地使用权约定的合同价格是固定的，签订合同当月计提累计摊销，对于约定的价格是购买月当月的公允价值则在购买月当月计提折旧。但是假设权证的日期是 2014 年 11 月，合同时间在 2015年 2 月，按照陈版主的意思就是说摊销时间应该按照 2014 年 11 月来，需要追溯调整以前的数据。那么当时的成本无法可能计量，不能确定为无形资产。而累计摊销本身就是无形资产的备抵科目，那么追溯调整 2014 年无形资产不是会成负数吗？

回答人：chenyiwei
权证日期不可能早于合同签订日期的。并且开始摊销时，必然已经在账面上确认了无形资产，因此你的摊销导致无形资产出现负数的账面价值的问题是不用担心的。

提问人：junice 时间：2019-04-14 17:24:26
陈版 请问 15 年已经缴纳土地使用税及契税，但 18 年采取的使用时间为 50 年的不动产产证，那土地摊销的期限是从 15 年算到 68 年，还是按照 50 年来算？

回答人：chenyiwei
从 15 年算到 68 年

提问人：herbert0526 时间：2019-05-03 00:10:31
请教陈版，厂房建设期的土地使用权摊销计入在建工程么？

回答人：chenyiwei
可以。